【裁判字號】    97,重上,86
【裁判日期】    980612
【裁判案由】    遷讓房屋
【裁判全文】
臺灣高等法院臺南分院民事裁定  97年度重上字第86號
聲  請   人  甲○○
上列異議人因與相對人台灣省私立嘉義博愛仁愛之家間遷讓房屋
事件，聲請續行訴訟，本院裁定如下：
    主  文
聲請駁回。
聲請費用由聲請人負擔。
    理  由
一、按依本編規定，應為抗告而誤為異議者，視為已提起抗告；
    應提出異議而誤為抗告者，視為已提出異議。民事訴訟法第
    495條定有明文。又裁定乃法院作成之意思表示，而當事人
    兩造無正當理由遲誤言詞辯論期日者，除別有規定外，視為
    合意停止訴訟程序。前項訴訟程序停止間，法院於認為必要
    時，得依職權續行訴訟，如無正當理由兩造仍遲誤不到者，
    視為撤回其訴或上訴，民事訴訟法第191條定有明文，是當
    事人無正當理由於言詞辯論期日遲誤二次不到，視為撤回其
    訴或上訴之通知，乃係法律規定之效果，並非法院之意思表
    示之裁定，原無抗告之問題，然當事人認其並非無正當理由
    遲誤期日，雖誤對該通知提起抗告，仍應認係聲請續行訴訟
    ，先予敘明。
二、聲請人聲請意旨略以：民國（下同）98年2月3日及同年2月
    24日言詞辯論期日，伊於98年2月2日上午及95年2月23日上
    午以限時掛號請假，並於98年2月23日聲請法官迴避，自應
    停止訴訟程序，本案尚非得視為撤回上訴等語。
三、按當事人兩造遲誤言詞辯論期日者，除別有規定外，視為合
    意停止訴訟程序。但法院於認為必要時，得依職權續行訴訟
    ，如無正當理由，兩造仍遲誤不到者，視為撤回其訴或上訴
    ，民事訴訟法第191條定有明文。所謂兩造遲誤言詞辯論期
    日，係指當事人兩造受合法通知，均無正當理由，未於言詞
    辯論期日到場，或到場不為辯論之情形而言，其視為合意停
    止訴訟程序者，祇須兩造遲誤言詞辯論期日，當然生停止之
    效力（最高法院70年度台上字第3904號判例意旨參照）。
四、經查，聲請人（即上訴人）與相對人間遷讓房屋事件，經本
    院訂98年2月3日下午2時30分進行第一次言詞辯論期日，而
    該期日送達通知書於97年12月20日送達聲請人，有送達證書
    可按（見本院卷第99頁）。雖抗告人於98年2月2日具狀請假
    （同日下午4時到達本院收發室，同年月3日民事科收狀），
    然僅泛稱有要事不能出庭，卻未提出任何具體事證，其聲請
    自未獲本院准許，仍如期開庭，因兩造別無其他正當理由而
    均未到場，遲誤上開言詞辯論期日，本院即依民事訴訟法第
    19 1條第1項前段規定，視為兩造合意停止訴訟程序，並依
    職權續行訴訟，改定於98年2月24日下午2時40分續行言詞辯
    論期日，並通知兩造 (見本院卷第138-139頁)，雖上訴人又
    於98年2月23日具狀稱其有要事在身請假（該聲請狀98年2月
    23日下午2時58分郵寄至本院收發室，翌日送至本院民事科
    ），然未提任何具體有正當理由不到庭之事證，自應認兩造
    仍無正當理由而遲誤不到場（見原法院卷第143-144頁），
    揆諸首開規定，自應視為聲請人已撤回其上訴。雖聲請人又
    主張其已聲請法官迴避，本案應停止訴訟程序，然按本件受
    命法官並未參與本件訴訟事件之前審裁判，並無民事訴訟法
    第32條第7款自行迴避事由，聲請人主張受命法官有該款情
    形，聲請法官迴避，顯係意圖延滯訴訟而為。又聲請人在本
    件訴訟已有聲明及陳述，再依民事訴訟法第33條第1項第2款
    聲請法官迴避，違背第33條第2項之規定，依照民事訴訟法
    第37條但書規定本件不停止訴訟程序，且聲請人聲請法官迴
    避，亦經本院以98年度聲字第29號駁回其聲請，益顯聲請人
    此部分之主張委無足採。
五、據上論結，本件聲請為無理由，爰裁定如主文。
中    華    民    國    98    年    6    月    12    日
                  民事第二庭    審判長法  官  丁振昌
                                      法  官  吳上康
                                      法  官  李素靖
上為正本係照原本作成。
如對本裁定抗告，須於本裁定送達後10日內向本院提出抗告狀（
須附繕本），並應繳納抗告費新台幣1千元。
中    華    民    國    98    年    6     月    12    日
                                      書記官  林鈴香

司法院資訊處製作；財團法人民間司法改革基金會備份。
